臺灣臺南地方法院刑事判決　　　　　　　　　　　　　九十三年度訴字第九七一號
　　公　訴　人　臺灣臺南地方法院檢察署檢察官
　　被　　　告　乙○○
　　指定辯護人　本院公設辯護人　甲○○
右列被告因強盜等案件，經檢察官提起公訴（九十三年度營偵字第一○○六號），本
院判決如左：
    主  文
乙○○意圖為自己不法之所有，攜帶兇器，以脅迫至使不能抗拒，而取他人之物，處
有期徒刑柒年伍月。扣案之西瓜刀壹把、安全帽壹頂、口罩壹個均沒收。
    事  實
一、乙○○基於為自己不法所有之意圖，先以將其女友蘇淑華所有之車號ＳＺ二－五
    九七號機車車牌，以其所有之灰色口罩一個遮掩，再以頭戴其所有之墨綠色安全
    帽一頂，遮掩其臉部之方式，於民國九十三年八月二十六日二十一時三十分許，
    持預先購得，可供兇器使用之西瓜刀一把，騎乘該機車至鹽水鎮○○路一七四號
    「界揚超商」前，徒步進入該超商內，以該西瓜刀脅迫喝令超商店員丙○○將錢
    拿出來，至使丙○○因畏懼而不能抵抗，遂向其後方躲避，乙○○即進入櫃檯按
    收銀機之按鈕，準備強取收銀機內之金錢，因收銀機鎖住無法取得，乙○○即將
    置於櫃檯下方丙○○所有之皮包強行取走。得手後即轉身逃出店外，騎乘機車準
    備逃跑。丙○○見狀隨即追趕出去，並以手拉住乙○○所騎乘之機車，雙方拉扯
    之際，乙○○為求防護贓物及脫免逮捕，竟以西瓜刀砍向丙○○，導致丙○○受
    有：「右側臉部撕裂傷（1X0.3及2X0.5公分）、右小臂撕裂傷（4.5X1.5公分）
    」等傷害。後經丙○○報警，經警循線查獲上情，並扣得乙○○所有，供犯罪所
    用之西瓜刀一把、安全帽一頂、口罩一個及其犯案時所穿著沾有血跡之白色長袖
    上衣一件、米色長褲一件等物。
二、案經丙○○訴由臺南警察局新營分局報請臺灣臺南地方法院檢察署檢察官偵查起
    訴。
    理  由
一、訊據被告乙○○對於右揭時地強盜之犯行及告訴人與被告拉扯間受有傷害之事實
    於警詢、檢察官偵查、本院準備程序及審理中均坦承不諱，此部分事實且與告訴
    人丙○○於警詢、檢察官偵查中之陳述、證人即被告之女友蘇淑華於警詢中之證
    言相符，此外復有營新醫院診斷證明書、現場錄影帶翻拍光碟、車籍作業查詢系
    統認可資料各一件、現場照片十七張附卷及西瓜刀一把、安全帽一頂、口罩一個
    、沾有血跡之白色長袖上衣一件、米色長褲一件扣案可證，被告此部分自白核與
    事實相符，當可採信，其強盜之犯行及告訴人為被告所持西瓜刀傷害之事實自可
    認定。
二、惟被告矢口否認有傷害告訴人之故意，辯稱：我不是故意砍傷告訴人的，是告訴
    人與我拉扯之間不小心劃傷的云云。經查：前揭被告為防護贓物及脫免逮捕而持
    刀故意將告訴人砍傷之事實，業據告訴人於警詢中陳述在卷（見警卷第六頁反面
    ）。又被告於本院調查中經本院詢問：你的刀是如何傷到丙○○的？被告供稱：
    我當時在騎車，她來拉我時，我刀子拿在右手，不小心劃傷他的，她用兩隻手拉
    住我的右手肘及右手腕之間，我的刀握在右手，刀頭朝左手邊，我不知道我怎樣
    劃傷他，我沒有揮動手臂，在拉扯的過程中，我的手一直握在右手上並同時握住
    機車把手，都沒有離開，不知道他如何受傷，後來機車倒地，我就起來跑掉了。
    機車倒地之後，我的手才離開機車把手，手離開機車把手之前，就已經不小心傷
    到丙○○了，不是在脫離機車把手之後，才傷到她的等情。足認告訴人與被告拉
    扯受傷之時，西瓜刀均係握在被告右手手中，且被告之右手同時緊握機車右把手
    ，而告訴人以二手緊抓被告之右手拉扯，則此時被告手中之西瓜刀如何能不小心
    劃傷告訴人之臉部及右上臂？實足另人起疑，足認被告此部分辯詞應不足採信。
    再告訴人右小臂之撕裂傷長達四點五公分，深達一點五公分，如告訴人與被告拉
    扯之時感覺被告所持之刀械已劃傷自己之手臂，焉有任由刀械繼續深入自己體內
    ，而不放手之理。依此足認告訴人所受之傷害應係被告為求防護贓物及脫免逮捕
    所故意砍傷，而非因過失劃傷告訴人，其所辯應不足採。
三、綜上所陳，本案事證明確，被告犯行堪以認定，應依法論科。
四、查扣案之上開西瓜刀係金屬材質，質地銳利堅硬，足以對人之生命、身體、安全
    構成威脅，自可供兇器使用，是被告持前揭西瓜刀，實施本件強盜犯行，應係觸
    犯刑法第三百三十條第一項之攜帶兇器加重強盜罪（第三百二十一條第一項第三
    款、第三百二十八條第一項）及刑法第二百七十七條第一項之普通傷害罪。又按
    強盜罪並非以傷害人為當然之方法，其既當場實施強暴，拒捕傷人，則於犯強盜
    罪外，並觸犯傷害人身體罪名，而此種傷害行為，又非犯人所不能預見，自應併
    依牽連犯之規定從一重處斷，最高法院二十年上字第一七七六號著有判例可稽。
    依此被告所犯前揭二罪間有方法結果之牽連關係，應從一重加重強盜罪處斷。公
    訴人應係犯數罪，尚有未洽。爰審酌被告不思循正途謀生，持刀以脅迫之手段，
    強盜他人財物，並於逃逸時為防護贓物及脫免逮捕傷害告訴人之身體，足見其品
    行惡劣，對於社會法秩序及他人權利毫無尊重、維護之心，嚴重危害社會治安，
    犯罪情節非輕。復審酌被告犯罪之動機、目的及於審理中就傷害告訴人部分否認
    犯行，意圖卸責等一切情狀，量處如主文所示之刑。另扣案被告強盜所用之西瓜
    刀一把、遮掩車牌之口罩一個、遮掩臉部之安全帽一頂，為被告所有，係供犯罪
    所有之物，爰依法宣告沒收，另扣案沾有血跡之白色長袖上衣、米色長褲各一件
    非供被告犯罪所用之物，與本案無直接關聯性，自爰不另為沒收之宣告。（最高
    法院九十年度台上字第七三一四號、九十二年度台上字第一二六三號裁判意旨參
    照），併予敘明。
據上論斷，應依刑事訴訟法第二百九十九條第一項前段，刑法第三百三十條第一項、
第二百七十七條第一項、第五十五條、第三十八條第一項第二款，判決如主文。
本案經檢察官  丁○○  到庭執行職務。
中      華      民      國      九十三      年      十二    月    八    日
                                  臺灣臺南地方法院刑事第八庭
                                      審判長法  官  吳  勇  輝
                                            法  官  陳  映  佐
                                            法  官  蔡  宜  青
右正本證明與原本無異。
如不服本判決，應於判決送達後十日內向本院提出上訴狀( 應附繕本 )。
                    書記官  沈  建  杉
中      華      民      國      九十三      年      十二    月    十    日
附錄本案論罪科刑法條全文：
刑      法
第  277 條  (普通傷害罪)
            傷害人之身體或健康者，處三年以下有期徒刑、拘役或一千元以下罰金
            犯前項之罪因而致人於死者，處無期徒刑或七年以上有期徒刑；致重傷
            ，處三年以上十年以下有期徒刑。
第  330 條  犯強盜罪而有第三百二十一條第一項各款情形之一者，處七年以上有期
            刑。
            前項之未遂犯罰之。
